臺灣橋頭地方法院民事簡易判決
110年度橋簡字第892號
原      告  郭惠儀  
訴訟代理人  范仲良律師
被      告  吳泰安  
訴訟代理人  王顏聖  
            沈士哲  
上列當事人間請求損害賠償事件，經本院刑事庭以110年度交簡
附民字第117號裁定移送前來，本院於民國111年8月24日言詞辯
論終結，判決如下：
    主  文
被告應給付原告新臺幣伍拾伍萬捌仟零柒拾貳元，及自民國一百
一十年四月十三日起至清償日止，按週年利率百分之五計算之利
息。
原告其餘之訴駁回。
訴訟費用（車損部分）由被告負擔四分之一，餘由原告負擔。
本判決關於原告勝訴部分得假執行；但被告如以新臺幣伍拾伍萬
捌仟零柒拾貳元為原告供擔保，免為假執行。
原告其餘假執行之聲請駁回。
    事實及理由
一、原告主張：被告於民國109年6月9日20時19分許，駕駛車牌
    號碼000-0000號自用小貨車，沿高雄市楠梓區高楠公路由南
    往北方向行駛於內側快車道（直行車道），行經該路段945
    號加油站對面與無名巷之交岔路口欲左轉無名巷時，本應遵
    守道路交通標誌、標線、號誌之指示，車道上劃設有白色直
    行箭頭標線，僅得直行，不得左右轉，且車道上立有禁止左
    轉之禁行方向標誌，不得左轉，而依當時天候晴、夜間有照
    明、柏油路面乾燥無缺陷且無障礙物、視距良好，並無不能
    注意之情事，竟疏未注意及此，貿然自內側快車道（直行車
    道）左轉，適原告騎乘車牌號碼000-000號普通重型機車（
    下稱系爭機車），沿高楠公路由北往南方向行駛於慢車道至
    該路口直行，雙方因而發生碰撞，致原告人車倒地（下稱系
    爭事故），受有下頷骨4 公分撕裂傷、下頷骨骨聯合左側骨
    折、齒11牙髓壞死、症狀型牙根尖周圍炎、牙根斷裂、四肢
    多處擦挫傷之傷害（下稱系爭傷害）。原告因系爭事故受有
    附表所示損害，爰依侵權行為之法律關係提起本件訴訟。聲
    明:(一)被告應給付原告新臺幣（下同）925,170元，及自起
    訴狀繕本送達翌日起至清償日止，按週年利率5%計算之利息
    。(二)願供擔保，請准宣告假執行。
二、被告則以附表「被告答辯」欄所示情詞為辯。聲明：原告之
    訴駁回。
三、本院之判斷：
（一）按因故意或過失，不法侵害他人之權利者，負損害賠償責
      任；不法侵害他人之身體、健康、名譽、自由、信用、隱
      私、貞操，或不法侵害其他人格法益而情節重大者，被害
      人雖非財產上之損害，亦得請求賠償相當之金額；汽車、
      機車或其他非依軌道行駛之動力車輛，在使用中加損害於
      他人者，駕駛人應賠償因此所受之損害，民法第184條第1
      項前段、第195條第1項、第191條之2前段分別定有明文。
      又按駕駛人駕駛汽車，應遵守道路交通標誌、標線、號誌
      之指示，道路交通安全規則第90條第1項定有明文。另禁
      行方向標誌，用以告示車輛駕駛人禁行之方向；指向線，
      用以指示車輛行駛方向。以白色箭頭劃設於車道上。本標
      線設於交岔路口方向專用車道上與禁止變換車道線配合使
      用時，車輛須循序前進，並於進入交岔路口後遵照所指方
      向行駛。本標線之式樣，依其目的規定如下：指示直行：
      直線箭頭，道路交通標誌標線號誌設置規則第74條第1 項
      、第188條第1項、第2項第1款亦各有明定。
（二）原告主張之系爭事故發生經過及原告因此受有系爭傷害等
      事實，有本院110年度交簡字第603號刑事判決（被告因前
      述過失傷害行為經判處有期徒刑，下稱系爭刑案）可參，
      並有系爭刑案卷內之原告指述、被告供述、道路交通事故
      初步分析研判表、道路交通事故現場圖、道路交通事故調
      查報告表、道路交通事故談話紀錄表、現場照片、行車紀
      錄器影像擷取照片、高雄榮民總醫院、馮牙科診所診斷證
      明書可稽，且未據被告爭執，堪認可信。又系爭事故發生
      當時天候晴、夜間有照明、柏油路面乾燥無缺陷且無障礙
      物、視距良好，並無不能注意之情事，有前述道路交通事
      故調查報告表可參，被告疏未注意前揭規定，導致系爭事
      故發生，自有過失且與原告之損害有相當因果關係，應負
      賠償之責。
　(三)原告主張受有附表所示損害，經本院審酌相關事證判斷後
      ，認原告請求有理由之金額為558,072元（理由詳如附表
      所示）。　　　　　
四、從而，原告主張被告應給付原告558,072元，及自起訴狀繕
    本送達翌日即110年4月13日（附民卷第15頁）至清償日止，
    按週年利率5%計算之利息，為有理由，應予准許，逾此範圍
    之請求，則無理由，應予駁回。
五、本件原告勝訴部分係就民事訴訟法第427 條訴訟適用簡易程
    序所為被告敗訴之判決，依同法第389 條第1 項第3 款規定
    ，應依職權宣告假執行（原告聲請供擔保准為假執行部分毋
    庸為准駁之諭知），並依同法第392 條第2 項規定，依職權
    宣告被告如預供擔保後，免為假執行。原告敗訴部分，假執
    行之聲請無所附麗，應予駁回。
六、本件事證已臻明確，兩造其餘主張陳述及所提之證據，經審
    酌後於本件判決結果無影響，爰不逐一論述，附此敘明。
七、本件係刑事附帶民事訴訟，由合議庭裁定移送民事庭之事件
    ，依刑事訴訟法第504條第2項之規定，免納裁判費。惟其中
    請求被告給付機車維修費仍須繳納訴訟費用，此部分依民事
    訴訟法第79條規定定訴訟費用之負擔。　　
中　　華　　民　　國　　111 　年　　9 　　月　　8 　　日
                  橋頭簡易庭  法      官    呂維翰
以上正本與原本相符。　　　　　　　　
如不服本判決，應於送達後20日內，向本院提出上訴狀並表明上
訴理由，如於本判決宣示後送達前提起上訴者，應於判決送達後
20日內補提上訴理由書（須附繕本）。
中　　華　　民　　國　　111 　年　　9 　　月　　8 　　日
                              書  記  官    薛如媛
附表
編號 名稱 金額(元) 原告主張 被告答辯 本院判斷 1 醫療費 412599 系爭傷害所需治療費用，包括榮總就醫部分44,049元、牙醫門診700元、牙醫治療及植牙234000元、復健8850元、疤痕改善125000元，共412599元。 1.對榮總就醫部分、牙齒就醫治療部分、復健費用不爭執（本院卷第139、238頁）。 2.疤痕改善部分是原告主觀感受，且尚未產生費用，且應無治療必要。  1.榮總就醫部分、牙齒就醫治療部分、復健費用部分為被告所不爭執，原告請求此部分合計287599元應屬有據。 2.原告因系爭傷害在腿部、下巴均留有明顯疤痕，有照片可稽（本院卷第167至175頁），考量損害賠償係以回復原狀為原則，原告因系爭事故導致皮膚外觀受影響，自得請求回復原狀之必要費用。 3.原告雖提出美博仕診所門診預約單，主張疤痕治療所需費用為125000元（本院卷第121頁），但該預約單僅有「建議治療估價」之記載，並未如一般診斷證明記載實際評估狀況、診斷、醫囑，也無法判斷實施所載療程後能夠達成何種成效，且依原告所提出不同時間拍攝之疤痕照片，可知原告之疤痕外觀會隨時間經過有明顯改變（本院卷第167至175頁），而該預約單開立日期為110年10月4日，迄本件辯論終結有相當期間，尚難逕採為判斷依據。 4.本院另依原告聲請函詢高雄榮民總醫院，該院表示原告前至該院急診，有下巴4cm撕裂傷、雙膝及手腕擦傷，於109年6月11日入院進行下巴骨折手術，於111年4月27日至該院進行疤痕治療評估，其下巴傷口稍微凹陷，雙膝有色素沉澱問題，可尋求醫美療程改善，但效果及費用無法評估，且無法恢復原狀 ，有該院111年5月26日高總管字第1111009371號函可參。考量原告因系爭事故導致皮膚外觀受影響，雖無法完全恢復原狀，應仍得請求讓原告皮膚儘可能接近原狀之改善費用，又原告受有損害既已確定，自不因尚未實際支出而不得請求賠償。 5.因高雄榮民總醫院前述函文表示費用無法評估，且原告尚未實際進行治療，依卷內事證尚難判斷所需具體金額，爰經兩造同意參考卷內高雄市政府衛生局所屬市立醫院醫療收費標準表，該表所訂修疤手術顏面部分每公分4,000元、一般區域每公分2,000元、關節區每公分3,000元之收費標準（本院卷第238頁、243頁），並依民事訴訟法第222條第2項，斟酌前述高雄榮民總醫院回函所述原告下巴受傷範圍、卷內照片顯示原告疤痕之位置、大小（本院卷第171頁至175頁），認原告得請求之除疤費用為65,000元。 6.此部份原告得請求合計352,599元。 2 交通費用 1950 計程車就醫費用。 不爭執（本院卷第139頁）。 此部分為被告所不爭，原告請求自屬 有據。 3 機車修理費 15800 系爭機車受損之維修費用（原告已自車主郭宏智受讓損害賠償請求權）。 不爭執維修金額，但應計算折舊（本院卷第139頁）。 原告主張之左列事實，業經提出宏倫車業免用統一發票收據、債權讓與證明為據（本院卷第131、第153頁）。上開收據所載之維修項目均為零件名稱，應認均屬零件費用。依行政院所頒固定資產耐用年數表及固定資產折舊率表，機車之耐用年數為3年，依平均法計算其折舊結果（即以固定資產成本減除殘價後之餘額，按固定資產耐用年數表規定之耐用年數平均分攤，計算折舊額），每年折舊率為3分之1，並參酌營利事業所得稅查核準則第95條第6 項規定「 固定資產提列折舊採用定率遞減法者，以1 年為計算單位其使用期間未滿1 年者，按實際使用之月數相當於全年之比例計算之不滿1月者以1 月計」，系爭機車自99年6月出廠（本院卷第33頁），迄本件車禍發生時已使用超過3年，則零件扣除折舊後之殘值估定為3,950元【計算方式：殘價＝取得成本÷( 耐用年數＋1)即15800÷(3+1)≒3950（小數點以下四捨五入）】。 4 看護費用 44000 原告於住院期間（6月9日至14日）及出院後2週需專人照顧，共計20日，以每日2200元計算，共44000元。 1.依診斷證明原告住院期間應該是6月11日至14日。 2.原告主張之2200元是專業看護收費標準，但原告並未提出單據，如為親友照顧，應以每日1200元計算。  1.原告於109年6月9日至高雄榮民總醫院急診，於6月11日住院，6月14日出院，住院期間與出院後2週需專人照顧，有該院110年12月29日診斷證明可稽（本院卷第133頁）。又該診斷證明書雖然僅記載「住院期間與出院後2週」需專人照顧，但考量原告所受骨折、牙齒斷裂、擦挫傷等傷害都是於109年6月9日就發生，而非從住院當天開始才存在，原告主張從受傷當日起就有看護需求，並據此計算看護需求為20日，尚非無據。 2.原告主張按每日2200元計算看護費用，雖與本院職務上所知全日看護行情相符，但專業看護需具有相當專業能力且需隨時持續待命，尚難逕以專業看護行情與一般親人看護等視，爰審酌上情，並考量原告並未舉證證明實際為其看護者之看護能力、看護密度，認原告得請求之金額以每日2,000元為妥，總金額即40,000元（計算式:2,000x20=400,000）。 5 薪資損失 50821 原告因系爭傷害向公司請假1個月，受有1個月薪資損失50,821元。 原告提出之請假紀錄顯示實際請假日數為28日，且原告所提出薪資單中之持股獎勵金、加班費應扣除，故原告薪資應以42400元計算。 1.原告主張因系爭傷害請假1個月乙節，雖經提出請假紀錄為憑（本院卷第137頁），但該請假紀錄所顯示原告以車禍為由向公司請假之情形，是從109年6月10日（受傷翌日）起陸續請假至109年10月16日，共計請假28日，並非從受傷開始連續1個月向公司請假，且卷內診斷證明亦無原告必須休養1個月之記載，故僅能認定原告因系爭傷害請假之日數為28日，被告此部份所辯尚屬有據。 2.原告主張其月薪為50821元，業經提出其109年5月薪資單為憑（本院卷第135頁）。依該薪資單，原告每月收入包括本薪40000元、持股獎勵金3000元、膳食津貼2400元、加班費5421元。其中本薪、膳食津貼共42,400元部分為被告所不爭執。至於其餘部分:(1)持股獎勵金性質上屬於公司獎勵員工持有公司股份所為之給付，雖會固定發放，但性質上並非原告勞動之對價，此部分款項之給付是否會因為原告請假而受影響，非無疑問，原告又未舉證證明確有受到損失，尚難逕採。(2)加班費部分雖屬原告勞動對價，但本件原告僅提出1個月之薪資單，無法確定原告當月109年5月曾取得加班費的事實，就認定原告固定、經常能夠取得相同數額之加班費，原告主張應此以為計算基礎，尚難憑採。故計算原告所受損害時，應以42,400元計算其月薪。故原告所受薪資損失應為42400/30x28=39,573元（四捨五入至整數）。 3.兩造雖然都援引勞動基準法關於工資之規定為論述，但本件要處理的是「原告因受傷無法正常上班，未能領到原本可以領到的錢」的問題，此與勞基法定義工資之規範目的、功能並不完全相同，不宜直接援引勞基法規定而為判斷，附此敘明。  6 慰撫金 400000 原告因系爭傷害多次手術、植牙、復健，受有身心痛苦，請求慰撫金400000元。  按慰藉金之賠償須以人格權遭遇侵害，使精神上受有痛苦為必要，其核給之標準固與財產上損害之計算不同，然非不可斟酌雙方身分資力、加害程度，及其他各種情形核定相當之數額。爰審酌兩造如卷內稅務電子閘門財產所得調件明細表所示之所得、財產資料，並考量本件事故發生經過、過失情節、違反義務之程度、所造成之損害、原告所受傷勢、所受痛苦、因就醫、手術、植牙所生困擾不便，對原告身心所生影響等事項，及其他一切情況，認原告請求被告給付400,000元之慰撫金，尚屬過高，應以120,000元為適當。      以上合計558,072元。